臺灣彰化地方法院刑事裁定
                      111年度聲字第240號
聲  請  人  臺灣彰化地方檢察署檢察官   
受  刑  人  張竣生



上列聲請人因受刑人數罪併罰，聲請定其執行之刑（111年度執
聲字第79號），本院裁定如下：
    主  文
張竣生犯如附表所示罪刑，應執行有期徒刑陸年拾月。
    理  由
一、按裁判確定前犯數罪者，併合處罰之；數罪併罰，有二裁判
    以上者，依刑法第51條規定，定其應執行刑；數罪併罰，分
    別宣告其罪之刑，宣告多數有期徒刑者，於各刑中之最長期
    以上，各刑合併之刑期以下，定其刑期，但不得逾30年，刑
    法第50條第1項前段、第53條、第51條第5款分別定有明文。
二、查受刑人因詐欺案件，先後經臺灣高等法院臺中分院、苗栗
    地方法院、南投地方法院及本院判處如附表所示罪刑確定在
    案，有各該刑事判決書、臺灣高等法院被告前案紀錄表在卷
    可稽，是檢察官聲請定其應執行之刑，為有理由，爰定其應
    執行之刑。
三、依刑事訴訟法第477條第1項及刑法第53條、第51條第5款，
    裁定如主文。
中　　華　　民　　國　　111 　年　　2 　　月　　25　　日
                  刑事第八庭  法  官  梁義順
以上正本證明與原本無異。
如不服本裁定，應於裁定送達後5日內向本院提出抗告狀(須附
繕本 )。
中　　華　　民　　國　　111 　年　　2 　　月　　25　　日
                              書記官  施惠卿  
　　　　　　　　　　　　　　　
附表：
編         號  1 2 3 罪         名  詐欺 詐欺 詐欺 宣    告    刑  有期徒刑1年2月(3罪) 有期徒刑1年(12罪) 有期徒刑1年2月(2罪) 犯  罪  日  期  107年8月16日 107年8月16-17日 107年8月15-17日 107年8月27-29日 107年8月29日(3次) 107年8月29-30日 107年9月2-3日 107年9月3日(6次) 107年8月30日 107年9月3日 偵查(自訴)機關年  度  案  號  臺灣彰化地方檢察署107年度偵字第9988號 臺灣南投地方檢察署107年度偵字第5096號等 臺灣南投地方檢察署108年度偵字第2785、5048號等 最  後事實審 法    院 臺灣彰化地方法院 臺灣高等法院臺中分院 臺灣南投地方法院  案    號 107年度訴字第1248號 108年度金上訴字第1748號 108年度訴字第311號  判決日期 108年4月3日 108年10月31日 109年7月1日 確  定判  決 法    院 臺灣彰化地方法院 臺灣高等法院臺中分院 臺灣南投地方法院  案    號 107年度訴字第1248號 108年度金上訴字第1748號 108年度訴字第311號  判    決確定日期 108年4月30日 108年11月26日 109年8月6日 備           註  臺灣彰化地方檢察署108年度執字第2125號（原判決判處應執行有期徒刑1年4月） 臺灣南投地方檢察署108年度執字第2984號（原判決判處應執行有期徒刑2年6月） 臺灣南投地方檢察署109年度執字第1987號（原判決判處應執行有期徒刑1年2月）   編號1-9之罪，經臺灣南投地方法院110年度聲字第185號裁定，定應執行刑為有期徒刑6年6月（臺灣南投地方檢察署110年度執更字第349號、彰化地方檢察署110年度執更助字第100號）   

編         號  4 5 6 罪         名  詐欺 詐欺 詐欺 宣    告    刑  有期徒刑1年2月(3罪) 有期徒刑1年4月 有期徒刑1年3月 犯  罪  日  期  107年8月19-20日 107年8月18-20日 107年8月21日 107年8月16-20日 107年8月20-21日 偵查(自訴)機關年  度  案  號  臺灣苗栗地方檢察署107年度偵字第4909、5253、5809號等 臺灣苗栗地方檢察署107年度偵字第4909、5253、5809號等 臺灣苗栗地方檢察署107年度偵字第4909、5253、5809號等 最  後事實審 法    院 臺灣苗栗地方法院 臺灣苗栗地方法院 臺灣苗栗地方法院  案    號 108年度訴字第55號 108年度訴字第55號 108年度訴字第55號  判決日期 109年9月22日 109年9月22日 109年9月22日 確  定判  決 法    院 臺灣苗栗地方法院 臺灣苗栗地方法院 臺灣苗栗地方法院  案    號 108年度訴字第55號 108年度訴字第55號 108年度訴字第55號  判    決確定日期 109年10月26日 109年10月26日 109年10月26日 備           註  臺灣苗栗地方檢察署110年度執字第108號（編號3-5之罪，經原判決判處應執行有期徒刑1年8月）     編號1-9之罪，經臺灣南投地方法院110年度聲字第185號裁定，定應執行刑為有期徒刑6年6月（臺灣南投地方檢察署110年度執更字第349號、彰化地方檢察署110年度執更助字第100號）   

編         號  7 8 9 罪         名  詐欺 詐欺 詐欺 宣    告    刑  有期徒刑1年2月 有期徒刑1年1月 有期徒刑1年(5罪) 犯  罪  日  期  107年8月28日 107年8月30日 107年8月28-29日 107年8月29日 107年8月30日(3次) 偵查(自訴)機關年  度  案  號  臺灣南投地方檢察署108年度偵字第5048號等 臺灣南投地方檢察署108年度偵字第5048號等 臺灣南投地方檢察署108年度偵字第5048號等 最  後事實審 法    院 臺灣南投地方法院 臺灣南投地方法院 臺灣南投地方法院  案    號 109年度訴字第178號 109年度訴字第178號 109年度訴字第178號  判決日期 109年12月31日 109年12月31日 109年12月31日 確  定判  決 法    院 臺灣南投地方法院 臺灣南投地方法院 臺灣南投地方法院  案    號 109年度訴字第178號 109年度訴字第178號 109年度訴字第178號  判    決確定日期 110年2月3日 110年2月3日 110年2月3日 備           註  臺灣南投地方檢察署110年度執字第377號（編號7-9之罪，經原判決判處應執行有期徒刑2年3月）     編號1-9之罪，經臺灣南投地方法院110年度聲字第185號裁定，定應執行刑為有期徒刑6年6月（臺灣南投地方檢察署110年度執更字第349號、彰化地方檢察署110年度執更助字第100號）   

編         號  10   罪         名  詐欺   宣    告    刑  有期徒刑1年2月   犯  罪  日  期  107年8月19-21日   偵查(自訴)機關年  度  案  號  臺灣彰化地方檢察署109年度偵字第12020號、110年度偵字第1429號   最  後事實審 法    院 臺灣彰化地方法院    案    號 110年度訴字第340號    判決日期 110年6月2日   確  定判  決 法    院 臺灣彰化地方法院    案    號 110年度訴字第340號    判    決確定日期 110年7月8日   備           註  臺灣彰化地方檢察署110年度執字第3462號